

# 洗鈺慈 Hsien Yu Tzu

# Personal Info 個人簡介

13/04/1989

linkedin.com/in/ yu-tzu-hsien-8565a659

# Skills 專業能力

UI/UX 設計 網頁設計 平面視覺設計 書籍雜誌美術 插畫/多媒體創作

# Proficiency 擅長技能

Photoshop
Illustrator
Sketch
Figma
HTML/CSS
JavaScript/jQuery
AfterEffects

# Languages 語言能力

中文 Chinese 英文 English TOEIC 700 日文 Japanese JLPT N2 韓文 Korean TOPIK 2

# About Me 關於我

您好,我是洗鈺慈。現任職於Athena Information Systems 德安資訊軟體公司,擔任Senior UI/UX designer。 畢業於中原大學,主修商業設計喜歡參與團隊,合作、富有挑戰精神。致力於透過設計專業,為使用者帶來更好的產品使用者體驗。此外,也不斷充實自我、學習各種新知藉以提升自己的能力。

Hi,My name is Yutzu Hsien. I studied commercial design and graduated from Chung Yuan Christian University. Currently working at Athena Information Systems a software design company, as an senior UI/UX designer in Taipei,Taiwan. I love working in dynamic environments team work spirit,my ambition is dedicating to deliver user better products and services using experience,and keep learning new things to improve myself.

# Work Experience 工作經歷

## Athena 德安資訊 | Senior UI/UX designer

2022.06 - Present

現任職於德安資訊擔任Senior UI/UX designer。 主要負責公司各項與飯店餐飲相關產品開發,包含Web CRM系統、手機和平板APP、Kiosk自助機等,及面對國際市場打造跨國際的產品。整合公司系列產品設計帶領團隊進行跨部門溝通一同進行產品開發。

#### Tripresso Holdings | Advance UI/UX designer

2020.07 - 2022.05

主要負責項目: to B的商務差旅系統平台,包含web、mobile及app等跨裝置的產品開發設計。整合費用報銷及簽核流程,解決差旅及費用報銷簽核問題,提供企業商務差旅全新的使用體驗。

#### KAIS X STARTRAVEL 燦星旅遊 | UI/UX designer

2019.02 - 2020.02

負責KAiS開始旅行與燦星旅遊品牌形象與旅遊平台服務的產品設計。 參與產品開發從前期發想到後期規劃設計執行,與各單位團隊合作溝 通不斷迭代優化與創新。以及廣告行銷活動等設計規劃與製作。

### ezTravel 易遊網 | UI/UX designer

2016.02 - 2019.01

負責旅遊產品開發設計及品牌行銷視覺設計。協同團隊一同開發產品 設計、透過研究分析解決問題及用戶介面設計為產品進行迭代優化。

#### Niusnews 妞新聞 | Web designer

2015.03 - 2016.01

#### Lion Travel 雄獅旅遊 | Visual designer

2014.10 - 2015.03

#### Kadokawa publisher 台灣角川 | Art Editor

2012.06 - 2014.08

# Education 學歷

中原大學 Chung Yuan Christian University, 商業設計學系畢業 B.S. degree in Commercial Design

2008.09 - 2011.06